臺灣宜蘭地方法院刑事判決　　　　　　　96年度簡上字第15號
上　訴　人　臺灣宜蘭地方法院檢察署檢察官
被　　　告　甲○○
上列上訴人因被告傷害案件，不服本院羅東簡易庭96年度羅簡字
第84號，民國96年3月28日第一審判決（聲請簡易判決處刑案號
：95年度偵字第3667號）提起上訴，本院判決如下：
    主  文
原判決撤銷。
甲○○傷害人之身體，處拘役肆拾日，如易科罰金，以新臺幣壹
仟元折算壹日。應減為拘役貳拾日，如易科罰金，以新臺幣壹仟
元折算壹日。
    事  實
一、甲○○係石沛臻之男友，乙○○因不滿石沛臻與甲○○交往
    ，產生嫌隙，並互有口角。甲○○適於民國95年9月6日晚間
    騎乘車號LX3-975號重型機車在宜蘭縣羅東鎮街上巧遇乙○
    ○，竟於同日晚間7時30分許，在宜蘭縣羅東鎮○○路86之1
    號前，以騎乘之機車攔阻乙○○所騎車之去向（甲○○涉妨
    害自由部分，業經檢察官為不起訴處分），再基於傷害人身
    體之犯意，以拳頭及乙○○之安全帽毆打乙○○，致乙○○
    受有右手第五掌掌骨骨折、右手腕關節挫傷等傷害。
二、案經乙○○訴由宜蘭縣警察局羅東分局報由臺灣宜蘭地方法
    院檢察署檢察官偵查後聲請簡易判決處刑。
    理  由
一、上揭事實，業據被告甲○○於警詢及偵查中坦承不諱，核與
    告訴人乙○○指訴情節相符，復有羅東博愛醫院驗傷證明書
    1紙附卷可稽，本件事證明確，被告犯行，堪予認定。
二、核被告所為，係犯刑法第277條第1項之傷害罪。原審以被告
    犯行明確，依刑事訴訟法第449條第1項、第454條第2項，刑
    法第277條第1項、第41條第1項前段之規定，並審酌被告動
    機、目的、手段、所生危害及犯罪後態度等一切情狀，量處
    被告拘役20日，並諭知易科罰金之折算標準，其論罪科刑固
    非無見，惟原審及檢察官聲請簡易判決處刑書均以告訴人於
    95年9月6日晚間，因細故與石沛臻發生口角，被告騎機車尾
    隨告訴人，於同日晚間7時30分許，在宜蘭縣羅東鎮○○路
    86之1號前，以騎乘之機車攔阻告訴人所騎機車之去向，再
    為傷害行為，與上載事實不符。且被告為本件傷害行為後，
    尚未與告訴人達成和解，犯後態度不佳。又按刑法及刑法施
    行法部分條文於94年2月2日公布修正，並已於95年7月1日生
    效實施，刑法施行法第1條之1規定「中華民國九十四年一月
    七日刑法修正施行後，刑法分則編所定罰金之貨幣單位為新
    臺幣。九十四年一月七日刑法修正時，刑法分則編未修正之
    條文定有罰金者，自九十四年一月七日刑法修正施行後，就
    其所定數額提高為三十倍。但七十二年六月二十六日至九十
    四年一月七日新增或修正之條文，就其所定數額提高為三倍
    」，然原判決適用之刑法第277條第1項規定得易科罰金，原
    審判決未引用刑法施行法第1條之1第1項、第2項前段，亦有
    未合。再被告行為符合中華民國九十六年罪犯減刑條例之減
    刑條件，原判決未及審酌依法減刑，容有未洽。檢察官上訴
    意旨據以指摘原判決量刑過輕，為有理由，是原判決既有可
    議，自應由本院合議庭予以撤銷改判。爰審酌被告犯罪之動
    機、目的、以拳頭及安全帽毆打告訴人之手段、造成前述之
    傷害及犯罪後坦承犯行，惟未能與告訴人達成和解等一切情
    狀，量處如主文所示之刑，並諭知易科罰金之折算標準。又
    被告犯罪時間在96年4月24日以前，符合中華民國九十六年
    罪犯減刑條例之減刑條件，爰減其宣告刑二分之一，並諭知
    易科罰金折算標準。至被告用以毆打告訴人之安全帽1頂，
    係告訴人乙○○所有，並非被告所有，業據被告供明在卷，
    且為告訴人所不否認，爰不為沒收之諭知，並此敘明。
據上論斷，應依刑事訴訟法第455條之1第3項、第369條第1項前
段、第364條、第299條第1項前段，刑法第277條第1項、第41條
第1項前段，刑法施行法第1條之1第1項、第2項前段，中華民國
九十六年罪犯減刑條例第2條第1項第3款、第7條、第9條，判決
如主文。
本案經檢察官沈念祖到庭執行職務。
中　　華　　民　　國　　96　　年　　8 　　月　　20　　日
　　　　　　　　　刑事第二庭審判長法  官  黃永勝
                                  法  官  鄭貽馨
                                  法  官  張育彰
以上正本證明與原本無異。
本件不得上訴。
                                  書記官  林慶生
中　　華　　民　　國　　96　　年　　8　　月　 　21　　日
附錄本判決論罪科刑法條：
中華民國刑法第277條
傷害人之身體或健康者，處3年以下有期徒刑、拘役或1千元以下
罰金。
犯前項之罪因而致人於死者，處無期徒刑或7年以上有期徒刑；
致重傷者，處3年以上10年以下有期徒刑。
